【裁判字號】    99,上易,1246
【裁判日期】    990615
【裁判案由】    詐欺
【裁判全文】
臺灣高等法院刑事判決                99年度上易字第1246號
上  訴  人
即  被  告  甲○○
上列上訴人因詐欺案件，不服臺灣臺北地方法院98年度易字第17
73號，中華民國99年2月10日第一審判決（ 起訴案號：臺灣臺北
地方法院檢察署98年度偵續一字第54號），提起上訴，本院判決
如下：
    主  文
上訴駁回。
    理  由
一、不服地方法院之第一審判決而上訴者，應提出上訴書狀，向
    管轄第二審之高等法院為之。上訴書狀應敘述具體理由，刑
    事訴訟法第361條第1項、第2項定有明文。所謂「應敘述具
    體理由」，係指須就不服之判決為具體之指摘而言。提起第
    二審上訴之目的，既在於請求第二審法院撤銷、變更原判決
    ，故所稱具體理由，係指須就不服之判決為具體之指摘而言
    ，如僅泛稱原判決認事用法不當或採證違法、判決不公，或
    就原判決已詳予說明論斷之事項，徒憑己意，泛言爭執等，
    則非具體理由。本件原判決依憑調查所得之證據資料認定：
    被告甲○○基於意圖為自己不法所有之概括犯意，連續藉口
    客戶需求量增大，自民國94年11月1日間起至95年1月25日間
    止，向松江實業股份有限公司（下稱松江公司）誆稱訂貨，
    並為取信於松江公司，除於94年11月18日支付現金新台幣（
    下同）36000元外，另透過不詳管道取得如原判決（下同）
    附表壹所示無兌現可能之空頭支票，佯稱為與客戶交易所取
    得之支票，先後於94年11月22日交付附表壹編號一至三所示
    支票、94年12月31日交付附表壹編號四、五所示支票、94年
    12月底至95年1月初間某日交付附表壹編號六所示之支票，
    使松江公司誤信被告確有交易付款真意，先後交付牙科材料
    予被告等情。而論以連續意圖為自己不法之所有，以詐術使
    人將本人之物交付罪，處有期徒刑壹年陸月，減為有期徒刑
    玖月。已於理由內詳敘其所憑之證據及論斷之理由；並對被
    告否認有何詐欺意圖，辯稱：其有交易付款真意，支票係由
    購買牙科材料之「林炯明」所交付，給付時不知未能付款，
    事後亦無法覓得「林炯明」云云，詳予指駁。經核認事用法
    及量刑均無不合。被告上訴意旨以：其從事牙科材料販售多
    年，信用一向良好，並無行使詐術行騙松江公司之意圖，且
    所交付松江公司之支票，亦是向下游盤商永銘牙材取得，並
    非故意用支票向松江公司騙取貨物云云。係仍執為原判決所
    說明論斷，並予指駁之事項，泛言爭辯，並未具體指明原判
    決有何認事、用法或量刑等足以影響判決本旨之違法或不當
    情形，亦未敘明應如何撤銷變更原判決，自不合於首揭提起
    第二審上訴，上訴書狀應敘述具體理由之規定。其上訴顯屬
    違背法律上之程式，爰不經言詞辯論，駁回其上訴。
據上論斷，應依刑事訴訟法第367條前段、第372條，判決如主文
。
中    華    民    國    99    年    6    月     15    日
                  刑事第十二庭審判長法  官  蔡永昌
                                    法  官  吳啟民
                                    法  官  蔡國在
以上正本證明與原本無異。
不得上訴。
                                    書記官  顧哲瑜
中    華    民    國    99    年    6     月    15    日

司法院資訊處製作；財團法人民間司法改革基金會備份。
